【裁判字號】    92,易,1309
【裁判日期】    920626
【裁判案由】    傷害等
【裁判全文】
臺灣高雄地方法院刑事判決                        九十二年度易字第一三九號
    公  訴  人  臺灣高雄地方法院檢察署檢察官
    被      告  甲○○原名：.
右列被告因傷害案件，經檢察官提起公訴（九十一年度偵字第二○九五八號），本院
判決如左：
    主  文
甲○○被訴恐嚇部分無罪。
其餘被訴傷害部分公訴不受理。
    理  由
壹、無罪部分：
一、公訴意旨略以：被告甲○○（原名畢維佑）與告訴人陳玟伶前係夫妻關係，於民
    國九十一年四月二十九日九時許，在高雄市○○區○○路八八五之十九號十四樓
    住處，雙方因細故發生爭執，被告甲○○竟持電擊棒毆打告訴人陳玟伶，致告訴
    人受傷（被告傷害部分業據告訴人撤回告訴，另為不受理之諭知，詳如後述），
    並向告訴人陳玟伶恐嚇稱：要讓伊死，與伊玉石俱焚等語，使告訴人心生畏懼。
    因認被告涉犯刑法第三百零五條之恐嚇罪嫌云云。
二、按犯罪事實應依證據認定之，無證據不得推定其犯罪事實；又不能證明被告犯罪
    者，應諭知無罪之判決，刑事訴訟法第一百五十四條、第三百零一條第一項定有
    明文。次按認定不利於被告之事實，須依積極證據，苟積極證據不足為不利於被
    告事實之認定時，即應為有利於被告之認定，更不必有何有利之證據，最高法院
    著有三十年上字第八一六號判例足資參照。又告訴人之指訴，本以使被告受刑事
    訴追為目的，故必其所述被告犯罪之情形無瑕疵可指，且就其他方面調查又與事
    實相符，方足採為對被告論罪科刑之依據；苟其所為攻擊之詞，尚有瑕疪，且經
    調查別無其他證據足證其指訴確與事實相符，則本於「罪證有疑、利於被告」之
    證據法則，即不得遽以告訴人片面之指訴，擷為認定被告犯罪之唯一事證，最高
    法院著有五十二年台上字第一三○○號、六十九年台上字第一五三一號等判例可
    資參照。
三、本件公訴人認被告甲○○涉有前揭恐嚇罪嫌，無非係以告訴人陳玟伶之指訴，並
    有受理家庭暴力事件驗傷診斷書在卷可稽為其論斷之依據。訊據被告甲○○堅決
    否認有恐嚇告訴人之犯行，辯稱：伊當天因所有之房子貸款未繳要被查封乙事，
    害怕信用破產而與告訴人爭吵，兩人對罵時只有罵三字經而已，且伊係山東人聽
    不懂告訴人講台語，並未向告訴人恐嚇稱要讓她死、玉石俱焚等語。經查，告訴
    人陳玟伶初於警訊時係指訴稱：被告說要殺伊云云，而於檢察官偵訊時係指稱：
    被告說要讓伊死，要與伊玉石俱焚，不會放過伊云云，其前後指訴被告恐嚇之言
    詞內容並非一致，所為指訴已有瑕疵，嗣告訴人更於本院調查中翻異前詞改稱：
    因被告當天拿電擊棒打伊，又以雙手掐住伊脖子讓伊無法呼吸，使伊感覺無法呼
    吸快要死掉，所以伊之前才講說被告要讓伊死，但被告當天確實並沒有恐嚇伊說
    要讓死等言語（見本院九十二年五月二十九日訊問筆錄），核與其前揭警偵訊時
    指訴受到被告恐嚇之情節完全不符，足見告訴人指訴被告對其恐嚇乙節，反覆不
    一，顯難採為被告不利之論據，再參以被告復坦承有與告訴人發生互毆等情明確
    在卷，則依告訴人於本院調查中指稱被告手持電擊棒毆打伊，又掐住伊脖子讓伊
    無法呼吸之情況下，告訴人因而認為被告係要讓伊死致在警訊、偵查分別指訴被
    告有恐嚇稱「要殺伊」、「要讓伊死」等語，實屬可能，且不違常情之判斷，又
    告訴人所提附卷之受理家庭暴力事件驗傷診斷書，亦僅能證明告訴人受有該驗傷
    診斷書所載之傷害，而與被告有無恐嚇告訴人無涉，且被告此部分恐嚇犯行除告
    訴人前揭指訴外，本院復查無其他證據足資佐證，從而，被告所辯，尚堪採信，
    參照前揭說明，自難僅憑告訴人於警偵訊中具有瑕疵之片面指述，而遽認被告有
    公訴人所指之恐嚇犯行，既不能證明被告犯罪，依法應為無罪之諭知。
貳、不受理部分：
一、公訴意旨另以：被告甲○○與告訴人陳玟伶前為夫妻關係，於前揭時地，因細故
    發生爭執，竟持電擊棒毆打告訴人陳玟伶，致告訴人受有頭面部瘀青（一ｘ一公
    分、Ｏ點五ｘＯ點一公分二處）、頸肩部瘀青（Ｏ點五ｘＯ點一公分、一ｘＯ點
    二公分二處）、四肢受有一ｘＯ點五公分、一ｘ二公分、一ｘＯ點五公分、Ｏ點
    五ｘ一公分、一ｘＯ點五公分瘀青等傷害。因認被告亦涉有刑法第二百七十七條
    第一項之普通傷害罪嫌云云。
二、按告訴乃論之罪，告訴人於第一審辯論終結前，得撤回其告訴；又告訴經撤回者
    ，法院應諭知不受理之判決，刑事訴訟法第二百三十八條第一項、第三百零三條
    第三款分別定有明文。次按起訴為裁判上一罪之案件，如果法院審理結果，認為
    一部不成立犯罪，他部又欠缺追訴要件，則一部既不成立犯罪，即難與他部發生
    一部及全部之關係，法院應分別為無罪及不受理之諭知，最高法院七十年臺非字
    第一一號亦著有判例可資參照。
三、本件被告涉犯前揭傷害部分，經檢察官提起公訴，認被告係犯刑法第二百七十七
    條第一項之普通傷害罪嫌，並與前開被告涉犯恐嚇罪嫌部分有方法結果之牽連關
    係，而為裁判上一罪，惟被告涉犯恐嚇罪嫌部分，既不能證明犯罪，而經本院諭
    知無罪，已如前述，自無從與被告所犯傷害部分成立裁判上一罪之關係。又被告
    涉犯刑法第二百七十七條第一項之普通傷害罪嫌，依同法第二百八十七條前段之
    規定，須告訴乃論，茲因告訴人陳玟伶業於本院審理中撤回本件傷害之告訴，有
    本院九十二年五月二十九日訊問筆錄附卷可稽，揆諸前開說明，此部分自應諭知
    不受理之判決。
據上論斷，應依刑事訴訟法第第三百零一條第一項前段、第三百零三條第三款，判決
如主文。
本案經檢察官洪信旭到庭執行職務。
中      華      民      國      九十二      年    六    月    二十六    日
                                  臺灣高雄地方法院刑事第二庭
                                      審判長法  官   莊崑山
                                            法  官   柯彩燕
                                            法  官   吳俊龍
右正本證明與原本無異。
如不服本判決，應於判決送達後十日內，向本院提出上訴狀。
                                            書記官   許麗珠
中      華      民      國      九十二      年    六    月     三十    日


司法院資訊處製作；財團法人民間司法改革基金會備份。
